---
title: "Trabalho Final"
author: "Eduardo de Castro Luiz"
date: "02/11/2021"
output: html_document
---

```{r setup, include=FALSE}
knitr::opts_chunk$set(echo = TRUE)

library(tidyverse)
library(kableExtra)
library(htmltools)
library(ggplot2)
library(plotrix)

setwd("C:/Users/Eduardo/Documents/MeusProjetos/Curso-de-Extensao-Estatistica-com-R")

df <- read_csv("alcohol.csv",
               col_types = cols(status = col_factor()),
               locale = locale(decimal_mark = ','))

glimpse(df)
summary(df)
```

### Objetivos

Primeiramente iremos ver a porcentagem de homens que abusam ou não de álcool, após esse primeiro momento iremos comparar as estatísticas descritivas de idade e escolaridade para ver se possui alguma correlação entre os homens que abusam ou não de álcool.

### Resultados

Porcentagem de homens que abusa e não abusa de Álcool. 
```{r}
df$abuse
```

```{r}
df %>% 
  summarise(Porcentagem_Abuso = mean(abuse)*100,
            Porcentagem_NaoAbusa = 100 - Porcentagem_Abuso)
```

Estatísticas descritivas por anos de educação da amostra total, sem distinção entre os grupos.

```{r}
df$educ
```

```{r}
df %>% 
  summarise(abuse = "Geral",
            Mínimo = min(educ),
            Média = mean(educ),
            Mediana = median(educ),
            Desvio = sd(educ),
            Máximo = max(educ),
            Amostra = n())

```

Estatísticas descritivas por anos de educação da amostra total, com distinção entre os grupos que abusa ou não do álcool.
```{r}
df %>% 
  group_by(abuse) %>% 
  summarise(Mínimo = min(educ),
            Média = mean(educ),
            Mediana = median(educ),
            Desvio = sd(educ),
            Máximo = max(educ),
            Amostra = n())
```

Estatísticas descritivas por idade da amostra total, sem distinção entre os grupos.
```{r}
df$age
```

```{r}
df %>% 
  summarise(abuse = "Geral",
            Mínimo = min(age),
            Média = mean(age),
            Mediana = median(age),
            Desvio = sd(age),
            Máximo = max(age),
            Amostra = n())
```

Estatísticas descritivas por idade da amostra total, com distinção entre os grupos que abusa ou não do álcool.
```{r}
df %>% 
  group_by(abuse) %>% 
  summarise(Mínimo = min(age),
            Média = mean(age),
            Mediana = median(age),
            Desvio = sd(age),
            Máximo = max(age),
            Amostra = n())
```


Comparação entre as variaveis abuse, educ e age.
```{r}
df %>% 
  select(abuse, age, educ) %>% 
  cor()
```


### Gráficos

Grafico referentes aos resultados obitidos nas amostra anos de educação das pessoas que abusa ou não de álcool.
```{r}
ggplot(df) +
 aes(x = educ) +
 geom_histogram(bins = 30L, fill = "#EF562D") +
 theme_minimal()
```

Grafico referente a porcentagem de homens que abusa ou não de álcool.
```{r}
fatia <- df$abuse
fatias <- table(fatia)
rotulos <- c("Abusa", "Não abusa")
percent <- round(fatias/sum(fatias)*100,digits=1)
rotulos <- paste(rotulos, percent)
rotulos <- paste(rotulos, "%", sep="")
pie(fatias,labels = rotulos, col=c("lightseagreen","indianred2"))
```

### Conclusões

Através dessa análise pude chegar a conclusão que da amostra total de 9822 homens, menos de 10% abusam do álcool, também pude chegar na conclusão de que a idade não é um fator determinante para abusar ou não, uma vez que podemos observar que a amostra são semelhantes, assim como o tempo na escola.
Acredito que com uma amostra mais densa e com mais distinção (um numero maior de pessoas que abusam) seria possível gerar uma analisa mais detalhada.


  
